臺灣高雄地方法院刑事判決　　　　　　　96年度訴字第1348號
公　訴　人　臺灣高雄地方法院檢察署檢察官
被　　　告　乙○○
　　　　　　　　　　（現於臺灣高雄看守所羈押中）
　　　　　　戊○○
　　　　　　　　　　　樓
上2 人共同
選任辯護人　陳魁元律師
上列被告因毒品危害防制條例案件，經檢察官提起公訴（96年度
偵字第5254號），本院判決如下：
    主    文
乙○○、戊○○共同販賣第三級毒品，乙○○處有期徒刑柒年肆
月；戊○○處有期徒刑陸年。扣案如附表一編號一、二所示之第
三級毒品均沒收；編號四、五、六（僅門號0000000000手機壹支
）、七、八、九、十所示之物品，以及編號三、十一所示數量之
現金，均沒收。未扣案如附表二所示之販毒所得新台幣捌拾陸萬
伍仟陸佰壹拾元沒收，如全部或一部不能沒收時，以乙○○、戊○○之財產連帶抵償之。
    事    實
一、乙○○、戊○○2 人明知愷他命（即K 他命，學名KETAMINE
    ，下稱愷他命）及硝甲西泮（學名NIMETAZEPAM） 均係經政
    府公告，列為毒品危害防制條例第2 條第2 項第3 款所定之
    第3 級毒品，未經許可不得販賣，自民國95年11月間某日起
    （起訴書誤植為96年2 月1 日，應予更正），竟基於共同販
    賣愷他命及1 粒眠（即「紅豆」，成分硝甲西泮，下稱1 粒
    眠）之犯意，由戊○○於95年11月間出面承租高雄市新興區
    ○○○路65號8 樓之16房屋，同年12月間提供乙○○居住使
    用，乙○○乃先出資販入大批上開毒品，2 人合作出售營利
    朋分，隨即乙○○、戊○○各以其申請使用門號0000000000
    、0000000000號行動電話作為聯絡工具，按愷他命每小包0.
    8 公克，或散裝0.5 、0.6 公克，售價新台幣（下同）600
    元至900 元不等；1 粒眠，每顆25元之價格，在上開住處，
    賣出上開第三級毒品供綽號「梅子」丙○○10次，以及綽號
    娃娃、四哥、小明、萱萱、小琪、大昌、小白、吉兒、家豪
    、琪琪、薀駖、漢堡、小優、貢丸、志祥、小志、正哥、義
    仔、溫仔、寶Y 、小鐵、七董、婷婷、國祥、季節、小豬、
    漾漾、凱Y 、貓咪、大猴、Y 源、Y 仁、緯緯、JJ、村仔、
    小語、JOJO、魚、小主、三扣、大強興仔、文凹腳、程義、
    唐果、Y 智、雷、阿義、三摳、大摳、點心、倩雲、志榮、
    宗源、志豪、黑仔、進哥、志龍、公司、小貓、維維、季姊
    、亮、全Y 、泡泡、心、小雲等不詳姓名之成年人（下稱綽
    號娃娃等66人）施用多次，每次愷他命1 至20小包，或1 粒
    眠數顆至20顆不等。嗣於96年2 月8 日15時30分許，在上開
    租住處，為警查獲，並扣得販毒所得8000元、電子磅砰1 台
    、行動電話4 支（含1 支門號0000000000）、1 粒眠錠劑40
    條共398 顆（驗前淨重842 公克，驗後淨重74.84 公克）；
    顆粒狀愷他命26包（驗前淨重14.937公克，驗後淨重14.935
    公克）、愷他命1 包（驗前淨重0.197 公克，驗後淨重
    0.196 公克）、愷他命17包（驗前淨重65.034公克，驗後淨
    重65.03 公克）、夾鏈袋10包（含1 號2 包、2 號2 包、0
    號4 包、3 號1 包、5 號1 包）、分裝湯匙1 支、清潔刷1
    支、帳冊1 本共帳單52紙，並自戊○○身上扣獲販毒所得6
    萬3700員、供其聯絡販毒所用之門號0000000000行動電話1
    支等物（另扣獲與其2 人此部分犯罪無關之金融卡、存款單
    等物）；及供其等施用毒品之搖頭丸MDMA4 顆（其2 人施用
    毒品部分，由檢察官另案偵辦中）。
二、案經高雄市政府警察局新興分局移送台灣高雄地方法院檢察
    署檢察官偵查後起訴。
    理    由
壹、證據能力部分：
一、就卷附之乙○○於96年3 月27日在檢察官偵訊時具結證述（
    對於被告戊○○部分），而依現階段刑事訴訟法規定，檢察
    官係代表國家偵查犯罪、實施公訴，依法有訊問被告、證人
    、鑑定人之權，而實務運作時，檢察官偵查中向被告以外之
    人所取得之陳述，原則上均能遵守法律規定，不致於違法或
    不當取供，故可信度極高，其等向檢察官所為之言詞陳述，
    並無證據證明有何顯不可信之情況，且與本案待證事實相關
    ，依刑事訴訟法第159 條之1 第2 項規定，自得為證據。
二、次就卷附之乙○○（對於被告戊○○部分）、戊○○（對於
    被告乙○○部分）前於96年2 月8 日、同月9 日之警詢陳述
    ，被告2 人及其辯護人爭執其證據能力，惟(1)被告戊○○雖
    於本院辯稱：有1 位警官打伊耳光，乙○○有看到，是小隊
    長等語，然證人戊○○同時又證稱：警方帶伊上樓是要問伊
    話，問伊是否認識林國祥，本來警方要打伊，他叫伊帶他們
    去找林國祥等語（參本院卷第91、92頁），是警方僅是將戊○○帶上樓隔離分開詢問，瞭解林國祥有無犯罪嫌疑而已，
    尚未能確定甲○○○○○有無打伊耳光之事；(2)再證人陳建
    宏於本院具結證稱：被告2 人於案件移送地檢署時並未向檢
    察官陳述有遭伊打耳光之事，且本件主要關鍵在帳冊，後來
    乙○○就承認裡面的帳冊是他寫的，才向伊同事承認他是販
    賣毒品，對於戊○○警詢筆錄是連續製作，且他沒有承認販
    賣毒品，警詢時有告知法定應告知事項，也有告知可請律師
    、家屬到場，伊訊問戊○○時，他精神狀況很好，沒有提藥
    情形，伊沒有用手打戊○○頭部等語明確（參本院卷第130
    至132 頁）；(3)又證人即警員徐宏英於本院具結證稱：戊○○警詢筆錄第1 次因警力不足，由伊1 人訊問及紀錄，第2
    次由伊訊問，小隊長紀錄，沒有刑求、逼供等語明確（參本
    院卷第88、89頁）；(4)況，觀諸戊○○於檢察官偵訊筆錄並
    無反映有受警員、甲○○○○○打耳光或強暴、脅迫等不法
    情事之記載，且戊○○前後2 次警詢筆錄有承認施用第三級
    毒品愷他命，第2 次筆錄亦否認販賣愷他命等情，對照以觀
    ，則陳建宏、徐宏英證述並無打戊○○耳光等語，堪認與事
    實相符，得以採信。從而，乙○○、戊○○之警詢陳述，既
    係承辦員警依一問一答之方式所製作，且已將法定應告知事
    項告知，而公訴人、被告及其辯護人並無法證明有何不法詢
    問或不當之情形，經與乙○○之偵訊具結證述參核，其等先
    前警詢之陳述實具有較可信之特別情況，且為證明犯罪事實
    之存否所必要，依刑事訴訟法第159 條之2 規定，認具有證
    據能力。
三、再就卷附之證人丙○○警詢之陳述，被告2 人及其辯護人雖
    否認其證據能力，惟陳金樺之警詢陳述，係在特別可信為真
    實之情況下所為，且有陳述自己施用第三級毒品愷他命，違
    反自己利益之陳述等特別情形，其在此特別情況下所為之陳
    述，其虛偽之可能性偏低，可信之程度較高，該項陳述為證
    明犯罪事實存否所必要，且與證人乙○○於偵訊中具結證述
    、戊○○於警詢證述（如販賣地點、價格、毒品種類）內容
    相符，經證明具有可信之特別情況，且為證明犯罪事實之存
    否所必要，參照刑事訴訟法第159 條之3 規定之立法精神，
    自得構成傳聞法則之例外，而承認其證據能力（參最高法院
    95 年 度台上字第918 號判決意旨）。
四、又就卷附之高雄市政府警察局新興分局對乙○○、戊○○於
    96 年2月8 日搜索扣押筆錄、扣押物品目錄表、扣押物品收
    據、乙○○贓證物款收據各1 份，為上開機關公務員職務上
    所製作之業務上紀錄文書、證明文書，檢察官、被告及其辯
    護人均表示無意見，且並無顯有不可信之情況，而與待證事
    實有關聯性，分別屬於刑事訴訟法第159 條之4 第1 款所定
    公務員職務上製作、同條第2 款所定從事業務之人於通常業
    務過程上所須製作之紀錄文書，認均具有證據能力。
五、復就卷附之高雄市立凱旋醫院乙○○、丙○○濫用藥物尿液
    檢驗報告1 份、高雄醫學大學附設中和紀念醫院檢驗報告7
    紙（含(1)淺橘色錠劑40顆陽性，為第三級毒品硝甲西泮（
    NIMETAZEPAM） ；(2)粉末1 包陽性，為第三級毒品愷他命（
    KETAMINE）；(3)粉末17包陽性，為第三級毒品愷他命；(4)粉
    末26包陽性，為第三級毒品愷他命；(5)菊色錠劑1 顆陽性，
    為第二級毒品MDMA；(6)粉紅色錠劑1 顆陰性；(7)黃色錠劑2
    顆陽性，為第二級毒品MDMA；）等書面資料，為上開醫院受
    移送機關、本院囑託查明事項，而於職務上所製作、登載、
    開立之證明文書，檢察官、被告及其辯護人均未提出有何顯
    不可信之情況，且與待證事實有關聯性，應屬同法第159 條
    之4 第3 款所定其他於可信之特別情況下所製作之文書，認
    具有證據能力。
六、且就卷附之乙○○、戊○○之販賣毒品帳單52紙紙、筆跡一
    欄表、新興分局現場照片示意圖6 紙等書面資料，雖屬被告
    以外之人於審判外之書面陳述，公訴人、被告及其辯護人於
    言詞辯論終結前，均表示無意見，本院審酌該等書面陳述作
    成之情形均屬正常，並無任何違反法定程序或不當之情形，
    且與待證事實有關聯性，認適當作為證據，依刑事訴訟法第
    159 條之5 第2 項規定，上開書面陳述均具有證據能力。
七、另就搜索扣押物品照片各2 紙、8 紙、租屋處照片4 紙、現
    場及查獲照片共13紙，係傳達照相當時現場情況，而透過照
    片傳達情形與現場實況在內容上之一致性，透過機械之正確
    性加以保障，即照片並不存在人對現實情形之知覺、記憶所
    經常發生的表現錯誤，是照片之性質係非供述證據，並無傳
    聞法則之適用，且亦別無證據證明上開照片有經偽造、變造
    或不法之情形，自有證據能力。
貳、實體部分：
一、訊據被告乙○○、戊○○均坦承：坐落高雄市新興區○○○
    路65號8 樓之16房屋係由戊○○出面承租，交由乙○○居住
    ，且扣案之物品均為被告乙○○所有等情。惟均否認有販賣
    第三級毒品之犯行，被告乙○○辯稱：帳單是伊幫綽號「海
    狗」寫的，伊不知道其姓名，分很多次寫，伊沒有販賣毒品
    愷他命等語；被告戊○○辯稱：帳單是伊幫乙○○寫一些，
    乙○○自己寫一部分，伊沒有販賣毒品等語。惟查：
  (一)證人戊○○於警詢證稱：查獲處中正四路65號8 樓是伊95年
    11月間出面承租，乙○○在使用，他在95年12月間開始住進
    使用，伊在96年2 月5 日11時在高雄市市（金礦咖
    啡），有以800 元向綽號「阿彬」購買過1 次毒品「紅豆」
    及愷他命1 包，綽號「阿彬」就是被告乙○○，警方在上開
    住處扣案之帳冊16份（共52紙），是伊與「阿彬」共同所有
    ，該販毒帳冊第2 、3 、5 、6 、7 、9 、11、15及16頁（
    左邊第1 張單據）都是伊筆跡，第1 、4 、8 、10、12至14
    、16頁（右邊1 張、左邊下方2 張）單據都是乙○○筆跡，
    帳冊第5 頁（即警卷第38頁）「漢堡」、「昌哥「、「小復
    」、「宗」這些是人名綽號記載，「藥3000」是乙○○記載
    ；房屋租金每月7 千元，除其中2 星期提供給「國祥」使用
    外，租金都是伊本人支付；門號0000000000手機為伊所有使
    用等語明確（參警卷第12、13、17、18至20頁），被告戊○○承租房屋作為合作販毒處所期間，被告2 人有共同販賣毒
    品愷他命、1 粒眠予扣案帳冊書寫名字、綽號娃娃等66人之
    行為，而戊○○所稱乙○○確於上開時地以800 元之代價，
    販賣第三級毒品愷他命、1 粒眠（紅豆）等語，參諸戊○○
    驗尿並無上開毒品愷他命陽性反應（參本院卷第68、69頁）
    ，則其真意當係將上開毒品交予戊○○，由戊○○負責交付
    與買家並收回價款無訛。再參諸證人乙○○於檢察官偵查中
    具結證稱：扣案之毒品是愷他命與「紅豆」，是今（96）年
    1 月底在高雄愛河，跟綽號「恐龍」的人以總價約4 、5 萬
    元買的；伊有賣愷他命，1 小包賣700 、800 元，帳單上寫
    「80」就是「800 元」的意思，數量非G 、馬G 都是愷他命
    的名稱，顏色不一樣，「非G8」表示賣8 包，單價70、60、
    90 、80 ，表示是700 、600 、900 、800 元；1 包數量是
    0.8 公克，帳單上寫「散」是裝起來0.6 公克，「板」是裝
    起來0.5 ；「帽子」是指1 粒眠；被查扣「紅豆」有300 多
    顆，「紅豆」又叫1 粒眠，1 顆進貨20元，是賣25元；伊是
    用0000000000門號聯絡；（提示前2 次偵訊筆錄）伊之前偵
    訊陳述都實在；扣案的帳冊，除第一次訊問時承認伊自己寫
    4 張外，其他都是戊○○幫伊記載；有時伊人在外面，請戊○○幫伊寫下來，被查獲處是戊○○幫伊承租等語明確（參
    偵卷第7 、23至25、46、49等頁），印證相符，是被告2 人
    有販賣毒品愷他命每包重量約0.8 公克、散裝0.6 公克、
    0.5 公克不等，售價600 元至900 元不等，賣予扣案帳冊被
    告2 人所書寫綽號娃娃等66人等情，堪認實情。被告2 人於
    本院審理中始翻異前詞，否認販賣上開毒品愷他命、1 粒眠
    云云，核屬飾卸之詞，委無可採。
  (二)再被告戊○○雖於警詢否認自己有販賣上開毒品之情事，惟
    查：(1)證人丙○○於警詢證稱：伊於95年10月份在高雄市○○區○○路「麗緻酒店」上班時，認識酒客綽號叫「阿弟」
    之男子，伊從95年11月至12月份向他購買總計10次之多，伊
    每次向他購買2 小包，價格約1 千元至2 千元，伊就打「阿
    弟」行動電話0000000000，綽號「阿弟」就是戊○○；（據
    戊○○所使用行動電話通訊錄上記載「梅子」電話號碼
    000000 0000 門號是否為你本人？）是伊本人，梅子是伊在
    上開麗緻酒店上班的小姐名字等語明確（參本院卷第66頁）
    ，顯見其證述之時間、地點、毒品種類，與被告戊○○警詢
    證述乙○○交伊販賣之內容相符，是被告戊○○確有販賣愷
    他命予綽號「梅子」丙○○10次等情屬實。(2)再證人金林樺
    於警詢亦證稱：扣案帳冊內（其中第3 、4 、5 、8 頁）紀
    錄中，「梅子」就是購買毒品消費者之名字，「非板」就是
    菲律賓板之愷他命、「馬板」就是馬來西亞板之愷他命等語
    明確（參本院卷第66頁），核與上開被告戊○○所自承之手
    機門號、戊○○證述書寫帳冊頁數等情對照相符，顯見，丙○○之警詢陳述確屬實情，而堪採信。(3)又被告戊○○、乙○○為警查獲時所採尿液經送檢驗結果，雖均呈第二級毒品
    MDMA（俗稱搖頭丸）陽性反應，而無呈第三級毒品愷他命或
    1 粒眠之陽性反應，惟此僅能說明其等2 人於採尿回溯前24
    小時內有無施用第三級毒品之結果，究不得逕推認被告乙○○、戊○○沒有販賣上開第三級毒品之犯行，即無從為其等
    有利之認定。
  (三)被告乙○○雖再辯稱：扣案之第三級毒品均伊購入供自己施
    用云云，惟以被告2 人除已經賣出者外，上開扣案毒品1 粒
    眠即硝甲西泮數量398 顆，愷他命數量44包驗前淨重達80餘
    公克，自非僅供自己施用，且若係被告2 人僅供自己施用，
    何必以電子磅秤精細分裝多達44小包，而被告2 人復以門號
    0000000000、0000000000手機，並先後與丙○○門號000000
    0000及其他娃娃等66人聯絡賣出毒品；又其若非意圖營利買
    入後陸續分裝賣出，何以扣案帳冊有上開「梅子」丙○○及
    綽號娃娃等66人之數量、品名代號及聯絡電話之詳細記載，
    何以有供精密分裝、數量不等大小尺寸不同之夾鏈袋10包（
    含1 號2 包、2 號2 包、0 號4 包、3 號1 包、5 號1 包）
    、分裝湯匙1 支、清潔刷1 支、帳單52紙等物，被告2 人迄
    無合理之解釋及說明。是被告2 人確有意圖營利販入第三級
    毒品愷他命、1 粒眠以供賣出犯行，應堪認定，上開被告戊○○、證人丙○○之警詢證述、乙○○之偵訊證述，核與事
    實相符，自堪採信。此外，復有現場查獲相片、帳單共52紙
    ）在卷，以及錠劑40條（共398 顆）、白色粉末44包扣案可
    資佐證。
  (四)上開扣案之錠劑、粉末，經送請高雄醫學大學附設中和紀念
    醫院檢驗結果；(1)淺橘色錠劑40條共398 顆（驗前淨重74.
    842 公克，驗後淨重74.84 公克）陽性，為第三級毒品1 粒
    眠（即硝甲西泮）；(2)白色粉末1 包（驗前淨重0.197 公克
    ，驗後淨重0.196 公克）陽性，為第三級毒品愷他命；(3)白
    色粉末17包（驗前淨重65.034公克，驗後淨重65.03 公克）
    陽性，為第三級毒品愷他命；(4)淺棕色粉末26 包 （驗前淨
    重14.937公克，驗後淨重14.935公克）陽性，為第三級毒品
    愷他命），合計第三級毒品硝甲西泮398 顆（驗後淨重74.
    84公克），愷他命44包（驗後淨重80.161公克），有高雄醫
    學大學附設醫院檢驗報告4 紙在卷足憑（參本院卷第75至78
    頁）。
  (五)又依據被告乙○○上開證述、被告2 人登載之帳單記載，寫
    「80」就是「800 元」的意思，扣除警卷第33至36頁記載食
    品雜支，且未明確載明有無收到實際款項，不予採計者外，
    其餘自37頁至49頁（即帳冊第4 頁至16頁），被告販毒收取
    款項記載合計「93731 」，實際為93萬7310元（明細詳如附
    表二所載）。
  (六)綜上所述，被告2 人以由戊○○出面承租房屋並給付租金，
    乙○○出資購買上開毒品之方式，再各以上開門號手機聯絡
    ，合作販賣毒品朋分利潤，自95年11月間某日起，意圖營利
    而基於販賣第三級毒品愷他命、1 粒眠（硝甲西泮）之犯意
    ，販入大批上開毒品，並以扣案電子磅秤分裝小包伺機賣出
    ，嗣自95年11月間某日起至96年2 月8 日查獲止，先後接續
    共同販賣，以愷他命1 包0.8 公克，及散裝1 包0.5 或0.6
    公克，售價600 元至900 元不等，1 粒眠1 顆25元之價格，
    並由戊○○出面售出交付第三級毒品愷他命、1 粒眠（硝甲
    西泮）給丙○○10次，且均售出並交付毒品予扣案帳冊所載
    綽號娃娃等66人，並收款登帳之事實，事證明確，犯行堪以
    認定，均應予依法論科。
三、按所謂販賣毒品，並不以販入後，復行賣出為必要條件，只
    要以營利為目的，將毒品購入或賣出，有一於此，其犯罪就
    算已經完成，不論販入或賣出之行為，皆屬販賣行為一部分
    （最高法院88年度台上字第2398號、90年度台上字第1204號
    、91年度台上字第1143號判決要旨參照）。即凡以營利之目
    的，將毒品購入或賣出，有一於此，其犯罪即經完成，並不
    以已收取價金為成立要件，被告2 人既以營利之意圖販入毒
    品，且先後賣出上開毒品予丙○○及名字綽號娃娃等66人，
    縱販入後僅部分售出，尚未全部售出或尚未取得價金，仍不
    影響其販賣毒品既遂罪之成立。再毒品危害防制條例所規定
    之販賣毒品罪，雖未明示以「營利之意圖」為其犯罪構成要
    件，然「販賣」一語，在文義解釋上當然已寓含有賤買貴賣
    而從中取利之意思存在。且從商業交易原理與一般社會觀念
    而言，販賣行為在通常情形下，仍係以牟取利益為其活動之
    主要誘因與目的。被告2 人向綽號「恐龍」1 次購入毒品愷
    他命、1 粒眠，1 粒眠每顆20元買進、愷他命共4 、5 萬元
    數量頗豐，再以電子磅秤、各式夾鏈袋、方裝湯匙等物分裝
    ，並以每包0.8 公克，或散裝1 包0.5 公克、0. 6公克不等
    ，售價600 至900 元，1 粒眠每顆25元之代價售予丙○○、
    綽號娃娃等66人，是被告2 人販售第三級毒品愷他命、1 粒
    眠，並從中賺取差價，其等主觀上具有營利之意圖甚明。
四、次按愷他命及俗稱1 粒眠（硝甲西泮）均係毒品危害防制條
    例第2 條第2 項第3 款所稱之第三級毒品，被告2 人意圖營
    利，共同於95年11月間某日販入第三級毒品愷他命、1 粒眠
    （硝甲西泮）之犯意聯絡，伺機販賣圖利，嗣後並共同販售
    愷他命、1 粒眠給丙○○10次、給綽號娃娃等66人多次，被
    告2 人在各自於交付毒品收款後，即記載於扣案之帳冊內，
    再朋分利潤；核被告2 人所為，均係犯罪毒品危害防制條例
    第4 條第3 項之販賣第三級毒品罪，被告2 人持有第三級毒
    品之行為，因不構成犯罪，而無為販賣第三級毒品行為所吸
    收之情形，合予說明。被告2 人意圖營利而販入第三級毒品
    愷他命、1 粒眠後，復販賣予丙○○、綽號娃娃等66人之所
    為，均應係接續原先販入之犯意而為，應認係基於單一犯意
    之接續售出行為，而僅成立一販賣毒品既遂罪。又被告2 人
    以1 次同時販入毒品愷他命、1 粒眠，仍論以一販賣第三級
    毒品罪。被告2 人就上開販賣第三級毒品犯行，有犯意聯絡
    及行為分擔，依刑法第28條規定，均為共同正犯。檢察官認
    被告2 人先後多次賣出上開毒品係犯意個別、行為互殊，應
    分論併罰等語，然被告2 人係向綽號「恐龍」之人1 次購得
    大批第三級毒品愷他命、1 粒眠後伺機轉售予丙○○、綽號
    娃娃等66人，不論有無全部賣出或分多次售出，均在其自始
    販賣以營利犯意之內，自無成立數罪併罰可言，檢察官上開
    指訴，尚有誤會，合予敘明。
五、爰審酌被告等2 人正值青壯，不思以正當方式賺錢，竟為不
    法利益，無視於政府所推動之反毒、禁毒政策，而販賣第三
    級毒品愷他命、1 粒眠，使毒品流落市面，毒害社會大眾，
    所為實屬不該，且犯後均否認犯行，毫無悔意，查扣數量頗
    豐、期間自95年11月間至96年2 月8 日非短，惡性均屬重大
    ，惟念其販賣情節與一般地區性大盤商尚有不同，及被告乙○○為主導，涉案情節較重，被告戊○○為從屬，涉犯情節
    較輕等一切情狀，各別量處如主文所示之刑，以資懲儆。又
    被告2 人本件所犯毒品危害防制條例第4 條第3 項之罪，依
    中華民國九十六年罪犯減刑條例第3 條第1 項第7 款之規定
    ，不予減刑，附此敘明。
六、沒收部分：
  (一)按毒品危害防制條例第2 條第2 項規定，毒品依其成癮性、
    濫用性及對社會危害性分為四級，並就製造、運輸、販賣、
    意圖販賣而持有、以非法方法使人施用、引誘他人施用及轉
    讓等不同品項毒品之行為，分別定其處罰。至施用或持有第
    三、四級毒品，因其可罰性較低，故予除罪化，僅就施用及
    持有第一、二級毒品科以刑罰。惟鑑於第三、四級毒品均係
    管制藥品，特於同條例第11條之1 明定無正當理由，不得擅
    自持有；第18條第1 項後段復規定查獲之第三、四級毒品，
    無正當理由而擅自持有者，沒入銷燬之。從而，依同條例第
    18條第1 項後段應沒入銷燬之毒品，專指查獲之施用、持有
    第三、四級毒品而言；倘係查獲之製造、運輸、販賣、意圖
    販賣而持有、以非法方法使人施用、引誘他人施用或轉讓之
    第三、四級毒品，既屬同條例相關法條明文規定處罰之犯罪
    行為，即非該條項應沒入銷燬之範圍。又同條例第19條第1
    項所定「供犯罪所用或因犯罪所得之物」，係指犯第4 條至
    第9 條、第12條、第13條或第14條第1 項、第2 項之罪所用
    或所得之物，不包括毒品本身在內，自不得為第三、四級毒
    品之沒收依據（以犯第4 條第3 項販賣第三級毒品罪為例，
    其供犯罪所用之物，當指「供販賣第三級毒品所用之物」而
    言；第三級毒品本身為販賣之標的，為遂行販賣該毒品使用
    之物始屬「供犯罪《犯第4 條第3 項之販賣第三級毒品罪》
    所用之物」，其理至明）。再同條例對於查獲之製造、運輸
    、販賣、意圖販賣而持有、以非法方法使人施用、引誘他人
    施用及轉讓第三、四級毒品之沒收，並無特別規定，惟其行
    為已構成犯罪，則該毒品即屬不受法律保護之違禁物，應回
    歸刑法之適用，依刑法第38條第1 項第1 款之規定沒收之（
    參最高法院95年度台上字911 號判決要旨）。
  (二)本件扣案如附表一編號1 、2 之第三級毒品愷他命44包（驗
    前淨重80.166公克，驗後淨重80.161公克）、1 粒眠即硝甲
    西泮398 顆（驗前淨重74.842公克，驗後淨重74.84 公克）
    ，既係被告所有供販賣之第三級毒品，自應依刑法第38條第
    1 項第1 款之規定，予以宣告沒收；且第三級毒品愷他命之
    空包裝袋44只直接與毒品粉末接觸，沾粘有該毒品細末無法
    析離，應視同該毒品之一部分，並應沒收銷燬之；至因鑑驗
    耗盡之愷他命、1 粒眠既已滅失，自無庸再為沒收之諭知。
    又毒品之外包裝有防止毒品裸露、溢出及潮濕之功用，並便
    於攜帶及販賣，其係供販賣毒品所用之物，至為顯然（參最
    高法院89年台上字第178 號、88年台上字第7100號判例意旨
    ）。本案查獲包裝第三級毒品1 粒眠之包裝40條，均有防止
    毒品裸露、逸出及潮濕之功用，並便於攜帶及販賣，自係供
    販賣毒品所用之物，應依毒品危害防制條例第19條第1 項義
    務沒收之規定予以宣告沒收。
  (三)扣案如附表一編號4 夾鏈袋10包、編號5 電子磅砰1 台、編
    號7分 裝湯匙1 支、編號8 清潔刷1 支、編號9 帳冊1 本（
    帳單52紙）等物，係被告2 人所有供本案販賣第三級毒品犯
    罪所用之物；而編號6 、10行動電話門號各4 支、1 支（均
    含晶片卡1 枚），各為被告乙○○、戊○○所有之物，其中
    手機搭配門號0000000000、0000000000各1 支係被告2 人持
    以聯絡販賣毒品所用之物，業經被告乙○○供承、證人丙○○證述在卷，爰依毒品危害防制條例第19條第1 項規定，併
    予宣告均沒收，至於編號6 其他手機3 支（含門號）與被告
    乙○○上開犯罪無涉，爰不予宣告沒收。
  (四)又被告2 人實際共同販毒所得新台幣93萬7310元，已如上述
    ，而扣案附表一編號3 現金8000元；編號11現金6 萬3700
    元，均為被告乙○○、戊○○本件販賣毒品所得之一部分，
    除依同條例第19條第1 項之規定宣告均沒收外，其未扣案之
    販毒所得86萬5610元部分，併應宣告沒收，如全部或一部不
    能沒收時，以乙○○、戊○○之財產連帶抵償之。
七、至被告乙○○、戊○○為警查獲採尿液送驗結果，均呈第二
    級毒品MDMA（俗稱搖頭丸）陽性反應，先後經本院以96年度
    毒聲字第412 號、第682 號裁定送觀察、勒戒，有其等台灣
    高等法院被告前案紀錄表、在監在押全國紀錄表各1 份在卷
    足參，從而，雖警方於查獲處扣案乙○○持有如附表一編號
    12之錠劑4 顆（含菊色1 顆、粉紅色1 顆、黃色錠劑2 顆）
    ，經高雄醫學大學檢驗結果其中3 顆呈第二級毒品MDMA陽性
    反應，及自被告戊○○身上扣獲如附表一編號13、14之MDMA
    共10顆、愷他命1 包，惟均為被告2 人持有供己施用之毒品
    ，核與其2 人本案販賣第三級毒品犯罪無涉，自應由檢察官
    依法另為適法之處理，爰不另為沒收銷燬、沒收之諭知，附
    此敘明。
八、另被告乙○○於言詞辯論終結前聲請具保停止羈押等語，惟
    被告乙○○前經本院訊問後，認為所犯為最輕本刑5 年以上
    有期徒刑之罪，非予羈押，顯難進行審判及執行，因認有羈
    押之必要，而予羈押在案，且被告本案所犯販賣第三級毒品
    犯行，罪行重大，業經本院判處如上述宣告之刑，被告上開
    羈押原因仍未消滅，是其所請，即難准許，併予敘明。
據上論結，應依刑事訴訟法第299 條第1 項前段，毒品危害防制
條例第4 條第3 項、第19條第1 項，刑法第11條、第28條、第38
條第1 項第1 款，判決如主文。
本案經檢察官丁○○到庭執行職務。
中　　華　　民　　國　　96　　年　　8　　月　　13　　日
                  刑事第二庭  審判長法　官  邱永貴
                                    法  官  何佩陵
                                    法  官  李昆南
以上正本，係照原本作成，證明與原本無異。
如不服本判決，應於送達後10日內，向本院提出上訴狀。
中　　華　　民　　國　　96　　年　　8 　　月　　13　　日
                                    書記官  黃美玲
附錄本件判決論罪科刑法條：
毒品危害防制條例第4條第3項
製造、運輸、販賣第三級毒品者，處5 年以上有期徒刑，得併科
新臺幣5 百萬元以下罰金。
附表一：
編號1 ：1 粒眠（硝甲西泮即「紅豆」）398 顆（驗前總淨重
        74.842公克，驗後總淨重74.84公克）
編號2 ：顆粒狀愷他命26包（驗前淨重14.937公克，驗後淨重14
        .935 公 克）、愷他命17包（驗前淨重65.034公克、驗
        後淨重65.03 公克）、愷他命1 包（驗前淨重0.197 公
        克，驗後淨重0.196 公克），合計驗後總淨重80.161公
        克。
編號3：乙○○販毒所得現金新台幣8000 元
編號4 ：夾鏈袋10包（1 號2 包、2 號2 包、0 號4 包、3 號1
        包、5 號1 包）
編號5：電子磅砰1 台
編號6 ：乙○○所有行動電話4 支（其中門號0000000000應予
        沒收、其他3支門號行動電話不予沒收）
編號7：分裝湯匙1 支
編號8：清潔刷1 支
編號9：帳單52紙
編號10：戊○○所有門號0000000000行動電話1支
編號11：戊○○販毒所得現金新台幣6萬3700元
編號12：錠劑4顆
編號13：戊○○身上所扣1粒眠（紅豆）1片（共10顆）
編號14：戊○○身上所扣愷他命1包（毛重0.5公克）
附表二：
┌──┬──────────┬──────────┬────┬───────────┐
│編號│帳單登載賣出第三級毒│販毒金額（新台幣/ 元│帳單（警│  備    註            │
│    │品款項數目          │，下同）            │卷頁數）│                      │
├──┼──────────┼──────────┼────┼───────────┤
│ 1  │3320                │33200               │37頁上  │合計33200元           │
│    │                    │                    │        │                      │
├──┼──────────┼──────────┼────┼───────────┤
│ 2  │1660                │16600               │38頁左上│合計87800元           │
│    │3900                │39000               │38頁右上│                      │
│    │ 450                │ 4500               │38頁左下│                      │
│    │2770                │27700               │38頁右下│                      │
│    │                    │                    │        │                      │
├──┼──────────┼──────────┼────┼───────────┤
│ 3  │1250                │12500               │39頁左上│合計82520元           │
│    │1632                │16320               │39頁右上│                      │
│    │2640                │26400               │39頁左下│                      │
│    │2730                │27300               │39頁右下│                      │
├──┼──────────┼──────────┼────┼───────────┤
│ 4  │1117                │11170               │40頁左上│合計59120元           │
│    │1820                │18200               │40頁右上│                      │
│    │ 945                │ 9450               │40頁左下│                      │
│    │2030                │20300               │40頁右下│                      │
├──┼──────────┼──────────┼────┼───────────┤
│ 5  │1890                │18900               │41頁左上│合計66580元           │
│    │1500                │15000               │41頁右上│                      │
│    │2830                │28300               │41頁左下│                      │
│    │ 438                │ 4380               │41頁右下│                      │
├──┼──────────┼──────────┼────┼───────────┤
│ 6  │2940                │29400               │42頁左上│合計54300元           │
│    │2270                │22700               │42頁右上│                      │
│    │ 160                │ 1600               │42頁左下│                      │
│    │  60                │  600               │42頁右下│                      │
├──┼──────────┼──────────┼────┼───────────┤
│ 7  │ 760                │ 7600               │43頁左上│合計93450元           │
│    │4160                │41600               │43頁右上│                      │
│    │4265                │42650               │43頁左下│                      │
│    │ 160                │ 1600               │43頁右下│                      │
├──┼──────────┼──────────┼────┼───────────┤
│ 8  │ 255                │ 2550               │44頁左上│合計91710元           │
│    │3900                │39000               │44頁右上│                      │
│    │5016                │50160               │44頁左下│                      │
├──┼──────────┼──────────┼────┼───────────┤
│ 9  │2270                │22700               │45頁左上│合計62650元           │
│    │  55                │  550               │45頁右上│                      │
│    │2410                │24100               │45頁左下│                      │
│    │1530                │15300               │45頁右下│                      │
├──┼──────────┼──────────┼────┼───────────┤
│ 10 │2425                │24250               │46頁左上│合計47300元           │
│    │ 650                │ 6500               │46頁右上│                      │
│    │ 420                │ 4200               │46頁左下│                      │
│    │1235                │12350               │46頁右下│                      │
├──┼──────────┼──────────┼────┼───────────┤
│ 11 │1625                │16250               │47頁左上│合計63230元           │
│    │ 560                │ 5600               │47頁右上│                      │
│    │2080                │20800               │47頁左下│                      │
│    │2058                │20580               │47頁右下│                      │
├──┼──────────┼──────────┼────┼───────────┤
│ 12 │2730                │27300               │48頁左上│合計98150元           │
│    │4400                │44000               │48頁右上│                      │
│    │1825                │18250               │48頁左下│                      │
│    │ 860                │ 8600               │48頁右下│                      │
├──┼──────────┼──────────┼────┼───────────┤
│ 13 │2760                │27600               │49頁左上│合計 97300元          │
│    │1130                │11300               │49頁右上│                      │
│    │2530                │25300               │49頁左下│以上編號1-13          │
│    │3310                │33100               │49頁右下│總計：937310元        │
└──┴──────────┴──────────┴────┴───────────┘
